臺灣新竹地方法院交通事件裁定　　　　　96年度交聲字第99號
移
異　議　人
即受處分人　甲○○
上列異議人即受處分人因違反道路交通管理處罰條例案件，對於
交通部公路總局新竹區監理所新竹市監理站民國96年3 月19日所
為之竹監新四字第裁51-E00000000號違反道路交通管理事件裁決
書，聲明異議，本院裁定如下：
    主  文
異議駁回。
    理  由
一、按一行為同時觸犯刑事法律及違反行政法上義務規定者，其
    行為如經不起訴處分或為無罪、免訴、不受理、不付審理之
    裁判確定者，得依違反行政法上義務規定裁處之，行政罰法
    第26條第2 項定有明文。次按汽車駕駛人飲用酒類或其他類
    似物後其吐氣所含酒精濃度超過每公升0.25毫克者，不得駕
    車；又汽車駕駛人，駕駛汽車經測試檢定酒精濃度超過規定
    標準者，處新臺幣1 萬5,000 元以上6 萬元以下罰鍰，並當
    場移置保管其車輛及吊扣其駕駛執照1 年；再汽車駕駛人，
    有第35條第1 項規定之情形者，應接受道路交通安全講習，
    道路交通安全規則第114 條第2 款、道路交通管理處罰條例
    第35條第1 項第1 款、第24條第1 項第2 款分別定有明文。
    再按道路交通案件處理辦法第19條規定，交通法庭認為聲明
    異議無理由者，應以裁定駁回之。
二、原處分機關交通部公路總局新竹區監理所新竹市監理站（下
    稱新竹市監理站）移送意旨略以：異議人即受處分人甲○○
    駕駛車牌號碼2690－HM號自小貨車，於民國96年2 月8 日晚
    上10時30分許，在新竹市○○路頭前溪南端，為新竹市警察
    局第二分局巡佐陳清榮當場當場掣開竹市警交字第E0000000
    0 號違反道路交通管理事件通知單（下稱違規通知單），舉
    發違反道路交通管理處罰條例第35條第1 項第1 款規定，「
    酒後駕車經酒測後酒測值0.97MG/L」，交異議人收受完成送
    達。異議人於期限內到案，新竹市監理站遂於96年3 月19日
    以竹監新四字第裁51-E00000000號裁決書裁處異議人罰鍰新
    臺幣（下同）4 萬9,500 元，並吊扣駕駛執照12個月及施以
    道安講習。
三、異議人聲明異議意旨略以：受處分人已因公共危險案件，經
    臺灣新竹地方法院檢察署檢察官偵查終結（96年度速偵字第
    430 號），爰參酌被告事後坦承犯行，歷此教訓當知警惕，
    並參酌刑法第57條所列事項及公共利益之維護，令受處分人
    向新竹市觀護志工協進會捐款3 萬元，認以緩起訴處分，依
    行政罰法第26條「一罪不兩罰之規定」，受處分人已遭公共
    危險案件之處罰，對新竹市監理站96年3 月19日竹監新四字
    第裁51-E00000000號之裁決案件，應不得重複處罰，鑑請新
    竹市監理站撤銷本裁定案以示公允等語。
四、經查：
（一）本件異議人即受處分人甲○○於96年2 月8 日晚上10時30
      分許，酒後駕駛華泰堆高機企業社所有車牌號碼2690－HM
      號自小貨車，行經新竹市○○路頭前溪南端，為警盤查攔
      檢，並以酒精測定器當場測試其呼氣之酒精濃度，高達每
      公升0.97毫克之濃度，經新竹市警察局第二分局依違反道
      路交通管理處罰條例第35條第1 項第1 款，當場填掣竹市
      警交字第E00000000 號違規通知單舉發其因「酒後駕車，
      經酒測後酒測值0.97MG/L」之違規。嗣異議人於期限內到
      案，新竹市監理站乃於96年3 月19日以竹監新四字第裁51
      -E00000000號裁決書裁處罰鍰4 萬9,500 元，並吊扣駕駛
      執照12個月及施以道安講習，有上揭違規通知單影本、裁
      決書影本各1 紙在卷可稽。
（二）受處分人對於上揭違規事實固不否認，惟主張其酒後駕車
      違規之行為，業經臺灣新竹地方法院檢察署檢察官為緩起
      訴確定，並已向指定公益團體支付3 萬元緩起訴處分金，
      原處分機關再予裁罰，有違行政罰法「一罪兩罰」之規定
      等等。查受處分人上開酒駕事實，雖經警以公共危險罪嫌
      移送臺灣新竹地方法院檢察署檢察官偵辦，並經該署檢察
      官為緩起訴處分確定在案，有臺灣新竹地方法院檢察署96
      年度速偵字第430 號緩起訴處分書、臺灣新竹地方法院檢
      察署檢察官執行緩起訴處分命令通知書影本各1 紙附卷可
      查。惟緩起訴者乃附條件的不起訴處分，亦即為不起訴處
      分一種，此觀諸刑事訴訟法第256 條規定自明。而檢察官
      為緩起訴處分時依刑事訴訟法第253 條之2 第1 項規定對
      被告所為之指示及課予之負擔，係一種特殊的處遇措施，
      並非刑罰。故刑事案件經檢察官為緩起訴處分確定後，視
      同不起訴處分確定，處分機關自得依違反行政法上義務規
      定裁處之（94年7 月28日法務部行政罰法諮詢小組第1 次
      會議紀錄見解參照）。本件受處分人酒後駕車違規之行為
      ，並未據檢察官提起公訴而經法院判決有罪，即尚未經以
      刑事法律處罰，從而，原處分機關予以裁罰，揆諸首開規
      定，於法並無不合，異議人上開所辯無法據之為其有利之
      認定甚明。
五、綜上所述，異議人既有前開違規事實，原處分機關依道路交
    通管理處罰條例第35條第1 項第1 款，裁處罰鍰4 萬9,500
    元，並吊扣駕駛執照12個月及施以道安講習，經核尚稱允當
    ，異議人指摘原處分不當，為無理由，應予駁回。
六、依道路交通案件處理辦法第19條，裁定如主文。
中　　華　　民　　國　　96　　年　　4 　　月　　30　　日
                  交通法庭法　官  馮俊郎
以上正本證明與原本無異。
如不服本裁定，應於裁定送達後5 日內向本院提出抗告狀。
中　　華　　民　　國　　96　　年　　4 　　月　　30　　日
                          書記官  鄧雪怡
